【裁判字號】    90,訴,1024
【裁判日期】    900720
【裁判案由】    清償債務
【裁判全文】
臺灣桃園地方法院民事判決  九十年訴字第一○二四號
    原      告  亞太商業銀行股份有限公司
    法定代理人  丁○○
    訴訟代理人  戊○○
    被      告  甲○○
                丙○○
                乙○○
右當事人間請求清償債務事件，本院判決如左：
    主      文
被告應連帶給付原告新臺幣捌拾萬零柒仟零拾元，及自民國九十年六月六日起至清
償日止，按年息百分之七點四九五計算之利息，並自民國九十年七月六日起至清償日
止，逾期六個月以內者，按上開利率百分之十，逾期六個月以上者，按上開利率百分
之二十計算之違約金。
訴訟費用由被告連帶負擔。
    事      實
甲、原告方面：
  一、聲明：如主文所示。
  二、陳述：被告甲○○以其餘被告丙○○、乙○○為連帶保證人，於民國（下同）
      八十八年十月五日向原告借用新臺幣（下同）壹佰萬元，約定借款期間自八十
      八年十月五日起至九十五年十月五日止，借款期限定為七年，於借用後分八十
      四期依年金法按月於每月五日攤還本息。本借款利息按年息百分之七點五計息
      （按訂約時原告基本放款利率另加碼年率分之四點三三訂定），新借部分按借
      用當時基本放款利率及加碼標準計息，並於原告基本放款利率調整時，按調整
      後久基本放款利率加碼年率浮動計，息該項加碼年率自訂約後每滿三個月按當
      時原告「基本放款利率加碼細則」之規定調整。如有一期未繳，原告得減少授
      信額度或縮短借款期限或全部債務視為到期。本金或利息逾期清償在六個月以
      內者，按上開利率百分之十，超過六個月者，按上開利率百分之二十計付違約
      金。詎被告甲○○僅繳息至九十年六月五日後即未依約繳納本息，其後即拒不
      繳納，依借據第九條之約定，所有借款視同到期應即清償，依法被告等應連帶
      清償，原告屢向被告催討，均置之不理，本利迄未清償，為此提起本件訴訟。
  三、證據：提出放款借據、放款戶交易明細查詢、放款戶應繳利息合計查詢、基本
      利率變動表、放款支出傳票各一件（均為影本）、戶籍謄本三份為證。
乙、被告方面：
    被告甲○○、丙○○、乙○○未於言詞辯論期日到場，亦未提出書狀作何聲明或
    陳述。
    理      由
一、按當事人得以合意定第一審管轄法院，但以關於由一定法律關係而生之訴訟為限
    ，民事訴訟法第二十四條第一項定有明文，本件當事人於放款借據第十七條約定
    ，本借款以貴行所在地為履行地。如因，木借款涉訟時，合意由本院管轄，是被
    告甲○○、丙○○、乙○○三人之住居所地雖均位於本院轄區以外，惟依上揭說
    明，本院亦有管轄權。
二、按訴狀送達後，除有擴張或減縮應受判決事項之聲明者外，原告不得將原訴變更
    或追加他訴，民事訴訟法第二百五十五條第一項第三款定有明文。原告原起訴請
    求「被告應給付原告新臺幣捌拾貳萬柒仟肆佰拾元，及自民國九十年四月五日
    起至清償日止，按年息百分之七點四九五計算之利息，並自民國九十年五月六日
    起至清償日止，逾期六個月以內者，按上開利率百分之十，逾期六個月以上者，
    按上開利率百分之二十計算之違約金。」，嗣減縮聲明為「被告應給付原告新臺
    幣捌拾萬零柒仟零拾元，及自民國九十年六月六日起至清償日止，按年息百分
    之七點四九五計算之利息，並自民國九十年七月六日起至清償日止，逾期六個月
    以內者，按上開利率百分之十，逾期六個月以上者，按上開利率百分之二十計算
    之違約金。」，合於民事訴訟法第二百五十五條第一項第三款之規定，故應予准
    許。
三、本件原告主張被告甲○○以其餘被告丙○○、乙○○為連帶保證人，於八十八年
    十月五日向原告借用壹佰萬元，約定借款期間自八十八年十月五日起至九十五年
    十月五日止，借款期限定為七年，於借用後分八十四期依年金法按月於每月五日
    攤還本息。本借款利息按年息百分之七點五計息（按訂約時原告基本放款利率另
    加碼年率分之四點三三訂定），新借部分按借用當時基本放款利率及加碼標準計
    息，並於原告基本放款利率調整時，按調整後久基本放款利率加碼年率浮動計，
    息該項加碼年率自訂約後每滿三個月按當時原告「基本放款利率加碼細則」之規
    定調整。如有一期未繳，原告得減少授信額度或縮短借款期限或全部債務視為到
    期。本金或利息逾期清償在六個月以內者，按上開利率百分之十，超過六個月者
    ，按上開利率百分之二十計付違約金。詎被告甲○○僅繳息至九十年六月五日後
    即未依約繳納本息，其後即拒不繳納，依借據第九條之約定，所有借款視同到期
    應即清償，依法被告等應連帶清償，原告屢向被告催討，均置之不理，本利迄未
    清償等事實，已據其提出與所述相符之放款借據、放款戶交易明細查詢、放款戶
    應繳利息合計查詢、基本率變動表、放款支出傳票各一件（均為影本）、戶籍謄
    本三份為證，被告等對昔據之真正均不爭執，自堪信原告之主張為真實。
四、從而，原告依消費借貸及連帶保證契約，請求被告應連帶給付原告捌拾萬零柒仟
    零拾元，及自九十年六月六日起至清償日止，按年息百分之七四九五計算之利
    息，並自九十年七月六日起至清償日止，逾期六個月以內者，按上開利率百分之
    十，逾期六個月以上者，按上開利率百分之二十計算之違約金，為有理由，應予
    准許。
五、據上論結，原告之訴為有理由，依民事訴訟法第八十五條第二項，判決如主文。
中      華      民      國    九十      年      七      月      二十    日
                                    臺灣桃園地方法院民事第二庭
~B法      官  游紅桃
右為正本係照原本作成
如對本判決不服須於判決送達後二十日內向本院提出上訴狀
中      華      民      國    九十      年      七      月      二十四  日
~B法院書記官  徐永本


司法院資訊處製作；財團法人民間司法改革基金會備份。
